【裁判字號】    89,易,1982
【裁判日期】    891219
【裁判案由】    傷害等
【裁判全文】
臺灣板橋地方法院刑事判決                        八十九年度易字第一九八二號
    公  訴  人  臺灣板橋地方法院檢察署檢察官
    被      告  丁○○
          （原名陳龍財）
                乙○○
                丙○○
右列被告因傷害等案件，經檢察官提起公訴（八十九年度偵字第五九七三號），本院
判決如左：
    主  文
丁○○損壞他人自用小客車之前、後擋風玻璃、左側前、後門玻璃，足以生損害於他
人，累犯，處拘役拾日，如易科罰金以佰元折算壹日；扣案之球棒壹支沒收。
乙○○共同傷害人之身體，處拘役拾日，如易科罰金以佰元折算壹日。
丙○○共同傷害人之身體，處拘役拾日，如易科罰金以佰元折算壹日；又損壞他
人自用小客車之前後保險桿、左後剎車燈、行李箱、後防霧燈、水箱罩、車頂、左前
門、左右後浪板、輪胎登樂普、輪圈登樂普、冷氣散熱排、冷氣風扇、引擎電腦，足
以生損害於他人，處拘役拾日，如易科罰金以佰元折算壹日；應執行拘役伍拾日
，如易科罰金以參佰元折算壹日。
    事  實
一、丁○○有竊盜、妨害公務、誣告等前科，其中所犯妨害公務罪，於民國八十七年
    一月十七日經台灣士林地方法院以八十六年度訴字第一一六五號判處有期徒刑三
    月確定，甫於八十七年五月二十四日執行完畢。詎猶不知悔改，於八十八年十一
    月十三日晚間，前往台北縣三重市○○路○段三八二巷九二弄三號五樓參加其女
    友父親生日宴會，將其所駕駛屬劉志勇所有之車號ＧＴ─七二二九號自用小客車
    ，停放在台北縣三重市○○路○段三八二巷九十四弄五號前，於同日晚間二十三
    時三十分許欲返家時，發現其車輛遭人破壞，竟遷怒停放其旁邊之車輛，乃基於
    毀損之犯意，無故持其所有之球棒一支損壞乙○○所有車號ＭＰ─七二一一號（
    起訴書誤載為ＭＰ─七二一號）自小客車前、後擋風玻璃及左側前、後門玻璃，
    致前、後擋風玻璃及左側前、後門玻璃毀損（合計損失新台幣一萬三千五百七十
    八元，另修理工資四千六百四十元），足以生損害於乙○○。乙○○、丙○○自
    台北縣三重市四段三八二巷九四弄三號五樓聽見有砸毀車輛之聲音，探頭察看發
    現丁○○正持球棒毀損乙○○車輛之玻璃，丙○○見狀後立刻驅車追趕，至台北
    縣三重市○○路○段、永安北路口徐匯中學圍牆邊，丁○○停車將球棒丟往圍牆
    內時，適丙○○驅車趕到，乃基於毀損之犯意，以自己之自小客車之車頭，推頂
    丁○○所有車號ＧＴ─七二二九號自小客車，而撞及圍牆致該車之前後保險桿、
    左後剎車燈、行李箱、後防霧燈、水箱罩、車頂、左前門、左右後浪板、輪胎登
    樂普、輪圈登樂普、冷氣散熱排、冷氣風扇、引擎電腦等損壞（合計損失新台幣
    五萬三千七百元，另修理工資五萬六千八百元），足以生損害於丁○○；丙○○
    與乙○○另共同基於傷害之犯意聯絡與行為分擔，由丙○○持丁○○所有之前開
    球棒、乙○○以拳頭毆打丁○○，致丁○○受有頭部外傷、左胸挫傷併瘀青八×
    四公分等傷害。
二、案經丁○○、乙○○訴由台北縣警察局三重分局報請台灣板橋地方法院檢察署檢
    察官偵查起訴。
    理  由
一、訊據被告丁○○、乙○○、丙○○均矢口否認有上揭犯行，被告丁○○辯稱：伊
    沒有砸毀乙○○的車子云云；被告乙○○辯稱：伊沒有毆打丁○○云云；被告丙○○辯稱：伊只是用車去攔住丁○○的車子，為避免影響交通，才用車子去頂他
    的車子，沒有撞他的車子，伊沒有毆打他云云。經查（一）被告丁○○持球棒砸
    毀乙○○車輛玻璃之情，業據乙○○、丙○○指述綦詳，並有乙○○車輛玻璃受
    損之照片四張、修護記錄表、統一發票等影本各一件附卷及球棒一支扣案可證。
    且證人甲○○於本院審理中亦結證稱：「我是三重市永清里巡邏隊二隊長，在三
    重市○○路○段三八二巷底有設崗哨，八十八年十一月十三日晚上十點到翌日凌
    晨一時是我當值，當晚約十一點多，我巡邏到三重市○○路○段三八二巷九四弄
    附近，乙○○及家人自樓上衝下來說有人敲毀他們車子，有看到一個人開白色轎
    車跑了，我就跑到崗哨問隊員，他們說有一白色轎車開過去，我騎機車追過去，
    約五十至一百公尺距離，在三重市○○○路、三和路口旁徐匯中學圍牆邊停有一
    輛白色轎車，車主丁○○前胸背了一個背包，他下車朝圍牆內丟一樣東西進去，
    『鏘』的一聲，因為天色很暗，看不清什麼東西及形狀，但應該是鐵的東西，之
    後他過馬路到便利商店打電話，我用無線電聯絡崗哨，不久他打完電話回來，乙○○、丙○○也趕到，里長及崗哨的人也來，不久警察也來，我就跟警察說丁○○丟一樣東西至圍牆裡，警察到裡面撿到一支鋁製球棒，上面有敲擊的新的痕跡
    」等語。茲被告丁○○當晚車輛係停放乙○○車輛之旁，且其車輛顏色係白色，
    此為被告丁○○所是認，其駕車逃逸後，不久即為甲○○及丙○○趕到查獲，甲○○並親眼目睹被告丁○○丟棄球棒至圍牆內，是該毀損乙○○車輛玻璃之人顯
    係被告丁○○無訛，不致有誤認之可能，被告丁○○否認犯行洵係卸責之詞，殊
    無足採。（二）被告丙○○以其自己車輛之車頭，推頂丁○○之車輛，而撞及圍
    牆致丁○○車輛受損之情，迭據被告丙○○於歷次警偵訊及本院審理所是認，核
    與丁○○指述情節大致相符，且有丁○○車輛受損之照片四張及估價單一件附卷
    可稽。按以車頭推頂他人車輛，易致他人車輛損壞，此為眾所週知之事，應為被
    告丙○○所得預見，被告丙○○對其行為造成丁○○車輛損壞，自應負刑法毀損
    之罪責。（三）被告丙○○持球棒、被告乙○○以拳頭共同毆打丁○○之情，亦
    據丁○○指述綦詳，且有驗傷診斷書一件附卷可憑。證人甲○○雖結證稱當時因
    塞車，其忙於指揮交通，未看見被告乙○○、丙○○毆打丁○○之情，惟其亦證
    稱：「他們當時雙方口頭吵架，及拉拉扯扯」，顯見當時確有吵架及肢體衝突，
    丁○○指述被告二人毆打伊，自非無端，且觀之驗傷診斷書，丁○○確受有頭部
    外傷及左胸挫傷併瘀青等傷害，被告乙○○、丙○○否認傷害犯行亦無足採。本
    件事證已明，被告三人之犯行均堪認定，應依法論科。
二、核被告丁○○之所為，係犯刑法第三百五十四條之毀損罪；被告乙○○所為，係
    犯刑法第二百七十七條第一項之傷害罪；被告丙○○所為，係犯刑法第三百五十
    四條之毀損罪及刑法第二百七十七條第一項之傷害罪。被告乙○○、丙○○二人
    所犯傷害罪，有犯意之聯絡及行為之分擔，為共同正犯。被告丙○○所犯上開二
    罪間，犯意各別，罪名亦異，應分論併罰。被告丁○○有事實欄所載之前科，此
    有台灣高等法院檢察署刑案紀錄簡覆表在卷可按，其於有期徒刑執行完畢後，五
    年以內再犯最重本刑為有期徒刑以上之毀損罪，為累犯，應依法加重其刑。爰審
    酌被告等之品行、犯罪之動機、目的、手段、丁○○、乙○○車輛所受毀損之程
    度、丁○○所受傷害僅係挫傷、瘀青等皮肉傷害，程度輕微及其等犯罪後之態度
    等一切情狀，分別量處如主文所示之刑。被告丙○○並定其應執行刑及諭知被告
    等易科罰金之折算標準。扣案之球棒一支，係被告丁○○所有供犯罪所用之物，
    業據乙○○、丙○○指述在卷，依刑法第三十八條第一項第二款宣告沒收。
據上論斷，應依刑事訴訟法第二百九十九條第一項前段、刑法第二十八條、第二百七
十七條第一項、第三百五十四條、第四十七條、第四十一條、第五十一條第六款、第
三十八條第一項第二款、罰金罰鍰提高標準條例第一條、第二條，判決如主文。
本案經檢察官高俊申到庭執行職務
中    華    民    國      八十九      年      十二    月      十九     日
                                      臺灣板橋地方法院刑事第一庭
                                          法  官  毛崑山
右正本證明與原本無異。
如不服本判決，應於判決送達後十日內，向本院提出上訴狀。
                                          書記官  章宏萱
中    華    民    國      八十九      年      十二    月      二十     日
刑法第三百五十四條
毀棄、損壞前二條以外之他人之物或致令不堪用，足以生損害於公眾或他人者，處二
年以下有期徒刑、拘役或五百元以下罰金。
刑法第二百七十七條
傷害人之身體或健康者，處三年以下有期徒刑，拘役或一千元以下罰金。
犯前項之罪，因而致人於死者，處無期徒或七年以上有期徒刑；致重傷者，處三年以
上十年以下有期徒刑。


司法院資訊處製作；財團法人民間司法改革基金會備份。
